臺灣宜蘭地方法院民事裁定
111年度家陸許字第1號
聲  請  人  鄭云英

相  對  人  陳明倉
上列當事人間聲請大陸地區離婚判決認可事件，本院裁定如下：
    主    文
大陸地區福建省福州市中級人民法院（二０二一）閩０一民終二三
六六號民事判決書准予認可。
聲請程序費用新臺幣壹仟元由聲請人負擔。
    理      由
一、聲請意旨略以：聲請人鄭云英與相對人陳明倉原係夫妻，業
    經大陸地區福建省福州市中級人民法院（2021）閩01民終23
    66號民事判決准許兩人離婚，該判決於西元0000年0月00日
    生效，爰依臺灣地區與大陸地區人民關係條例第74條規定，
    聲請裁定認可該確定判決等語。
二、按在大陸地區作成之民事確定判決、民事仲裁判斷，不違背
    臺灣地區公共秩序或善良風俗者，得聲請法院裁定認可。上
    揭規定，以在臺灣地區作成之民事確定裁判、民事仲裁判斷
    ，得聲請大陸地區法院裁定認可或為執行名義者，始適用之
    ；按在大陸地區作成之文書，經行政院設立或指定之機構或
    委託之民間團體驗證者，推定為真正，兩岸條例第74條第1
    項、第3項、第7條分別定有明文。又法院以判決宣告離婚，
    足生消滅婚姻關係之效力，故離婚之訴為形成之訴，法院為
    離婚之判決，為形成判決，於判決確定前，形成力尚未發生
    ，至判決確定時即生形成力，對第三人亦有效力。故大陸地
    區作成之確定離婚判決，除該確定裁判之當事人得聲請法院
    裁定認可，為該確定裁判形成力所及之利害關係人，應認亦
    得聲請（臺灣高等法院94年度家抗字第188號裁定要旨參照
    ）。
三、經查，聲請人所為主張，業據其提出大陸地區福建省中級人
    民法院（2021）閩01民終2366號民事判決、（2021）閩01民
    終2366號生效證明書及福建省福清市玉融公證處（2022）閩
    玉融證字第3940號、第3941號公證書及戶籍謄本等件為證，
    且福建省福清市玉融公證處核發之公證書，業經財團法人海
    峽交流基金會予以認證等情，有該基金會（111）核字第032
    457號、第032458號證明附卷足考，堪認為真實。另衡酌上
    開判決係就兩造間離婚所為之終局裁判，由大陸地區福建省
    福州市中級人民法院管轄審理，並未違背我國有關離婚事件
    專屬管轄規定。而觀諸判決理由指出聲請人因與相對人感情
    不和，於2016年向前案一審法院起訴離婚，前案一審法院判
    決不准予離婚後，聲請人又於2018年提起本案離婚訴訟，可
    以認定兩造之間感情確已破裂，無和好可能，一審法院據此
    判決准予兩造離婚是合法正確的，本院予以支持等節，經核
    與我國民法第1052條第2項規定難以維持婚姻之重大事由精
    神相符，亦無違背我國公共秩序或善良風俗之情形。綜上，
    揆諸前揭法文規定及說明，本件聲請人請求認可系爭大陸地
    區判決為有理由，應予准許。
四、依家事事件法第97條，非訟事件第21條第1項前段，裁定如
    主文。
中　　華　　民　　國　　111 　年　　10　　月　　7 　　日
                  家事法庭    法　官　陳映佐           
以上正本係照原本作成。
如對本裁定抗告須於裁定送達後10日內向本院提出抗告狀（應附
繕本），並繳納抗告費新台幣1,000元。
中　　華　　民　　國　　111 　年　　10　　月　　7 　　日
                              書記官  李惠茹